臺灣高等法院臺中分院民事判決　九十三年度上易字第一四號
　　上　訴　人
　　即被上訴人　丁○○
　　訴訟代理人　丙○○
　　即　上訴人　甲○○
　　法定代理人　乙○○
右當事人間請求損害賠償事件，上訴人對於中華民國九十二年十一月七日臺灣臺中地
方法院九十二年訴字第六五四號第一審判決提起上訴，本院於中華民國九十三年十二
月十四日言詞辯論終結，判決如下：
    主      文
兩造均上訴駁回。
第二審訴訟費用由兩造各自負擔。
    事實及理由
一、上訴人即被上訴人丁○○（下簡稱為上訴人）起訴主張被上訴人即上訴人甲○○
    （下簡稱被上訴人甲○○）於民國（下同）九十一年十二月六日十九時三十分駕
    駛其僱用人被上訴人即上訴人仨昌企業有限公司（下簡稱被上訴人仨昌公司）所
    有Ｂ８－５８２９之自小貨車，沿臺中縣龍井鄉○○○路○段三十一號由東往西
    方向行駛，竟疏未注意車前狀況，而追撞上訴人所雇用，由卓雪梅所駕駛之Ｖ９
    －０１２５上開自小客車後車尾，又有訴外人黃明德駕駛６Ｕ－１３１聯結車從
    被上訴人甲○○小貨車後方追撞，致卓雪梅之駕車因再次受碰撞而衝出安全島，
    遭對向車道李智在駕駛之ＨＪ－７９３３自小客車撞擊，造成上訴人自小客車毀
    損嚴重，原市價新臺幣（下同）七十萬元，只殘留價值五萬元，計減損車輛價值
　　六十五萬元，又支付楠都汽車材料行估價理費七萬一千元，請求臺北市汽車同業
　　公會鑑定費用及車輛拖吊到臺北之費用共二萬二千元（其中二千元為鑑定費）、
　　上訴人車輛受損後自肇事地點拖吊至原廠之拖吊費二千七百元、車輛停放拖吊場
　　，每日五百元，共停放四十三天，共二萬一千五百元，租車從事業務費用共花費
　　七萬四千元，合計共八十四萬一千二百元，被上訴人甲○○就車禍之發生既有過
　　失，對上訴人所受之上開損失，自應負損害賠償之責，上訴人仨昌公司身為被上
　　訴人甲○○之僱用人，亦應連帶賠償責任，爰依侵權行為法則，請求被上訴人應
　　連帶賠償上訴人八十四萬一千二百元及自起訴狀繕本送達之翌日起至償日止，按
　　年息百分之五計算之遲延利息。被上訴人則以上訴人車輛係在停止待左轉時遭黃
　　明德駕駛之車輛連帶撞擊，及其後左轉與對向李智在駕駛之車輛相撞，上訴人應
　　向車禍事故肇事者黃明德請求賠償，又車禍事故發生與被上訴人甲○○執行職務
　　無關，故上訴人對上訴人仨昌公司不得請求連帶賠償等語置辯。
二、原審經審酌兩造之攻擊防禦方法及舉證後，判令被上訴人應連帶給付上訴人六十
    五萬元，及均自九十二年二月十三日起至清償日止，均按年息百分之五計算之利
    息，上訴人其餘請求及假執行之聲請則均予駁回。上訴人及被上訴人對於原審前
    開判決結果均聲明不服，而分別提起上訴，其中：(一)上訴人上訴聲明：求為判決
    (1)原審判決不利於上訴人丁○○之部分廢棄。(2)右廢棄部分，被上訴人甲○○、
　　仨昌公司應連帶給付上訴人十九萬一千二百元自起訴狀繕本之翌日起至清償日止
　　按年息百分之五計算之利息，(3)第一、二審訴訟費用均由被上訴人負擔。(4)上訴
　　人願以臺新銀行上市股票一萬股提供擔保，請准宣告假執行。答辯聲明：駁回上
　　訴。上訴費用由上訴人負擔。(二)被上訴人上訴聲明：(1)廢棄原判決不利於上訴人
　　之部分廢棄，(2)右廢棄部分被上訴人丁○○第一審之訴駁回。(3)第一審廢棄部分
　　及第二審訴訟費用均由被上訴人丁○○負擔，(4)如受不利判決，願供擔保請准宣
　　告免為假執行。答辯聲明：上訴駁回，上訴費用由上訴人丁○○負擔，如受不利
　　判決，願供擔保，請准宣告免為假執行。
三、上訴人主張被上訴人甲○○於九十一年十二月六日十九時三十分駕駛被上訴人仨
    昌公司所有上開自小貨車，沿臺中縣龍井鄉○○○路○段三十一號由東往西方向
    行駛。適有與其同向由上訴人公司員工即卓雪梅駕駛上訴人所有之Ｖ９－０１２
    ５號自小客車在前方行駛，嗣停在臺中縣龍井七東路一段三十一前方安全島缺口
    準備左轉時，因證人黃明德駕駛之６Ｕ－１３１聯結車從被上訴人甲○○小貨車
    後方追撞，致卓雪梅之駕車因受碰撞而衝出對向車道，遭對向車道李智在駕駛之
    ＨＪ－７９３３自小客車撞擊，造成上訴人自小客車毀損之事實，為兩造所不爭
　　，復據原審及本院調閱臺灣臺中地方法院九十三年交易字第一○五號甲○○、黃
　　明德業務過失傷害一案卷宗查核屬實，並有道路事故調查報告表。現場照片、警
　　訊筆錄影本等附卷足參，此部事實堪足認定。
四、至就本件車禍之發生原因如何？被上訴人甲○○雖於本院辯稱：(1)原審判決不採
    右開刑事確定判決所認定之事實，而採黃明德於警訊筆錄最後更改供述之「甲○
　　○車自小貨Ｂ八－五八二九先撞到卓雪梅後反彈，然後我聯結車ＨＹ－一三一號
　　因閃避不及才撞甲○○的自小貨車後右側」，而未說明黃明德第一次警訊筆錄所
　　載：我看見甲○○所駕自小貨Ｂ八－五八二九號時，已來不及閃避，我聯結車頭
　　左側撞倒甲○○所駕自小貨Ｂ八－五八二九號右後側」、「我追撞甲○○車號Ｂ
　　八－五八二九號後，甲○○再追撞到卓雪梅車號Ｖ九－○一二五後，才再追撞李
　　智在」之供述，何以不可採，(2)又訴外人卓雪梅所駕駛之Ｖ九－○一二五號之車
　　輛，依照右開刑事確定判決之認定，先後有二次撞擊，其中第一次撞擊是因黃明
　　德所駕駛車牌號碼ＨＹ－一三一號聯結車追撞甲○○所駕駛車牌號碼Ｂ八－五八
　　二九號自小貨車，連帶甲○○所駕車輛撞及前方卓雪梅所駕駛車牌號碼Ｖ九－○
　　一二五號自小客車；第二次撞擊則是卓雪梅駕駛車牌號碼Ｖ九－○一二五號自小
　　客車，與對向車道李智在所駕駛車牌號碼ＨＪ－七九三三號自小客車互撞，故被
　　上訴人甲○○應無過失可言，被上訴人自不須負擔連帶損害賠償責任，(3)退步言
　　之，縱認原審判決所認定之事實為實在，被上訴人亦僅須就被上訴人第一次碰擊
　　卓雪梅所駕駛車輛後致生之損害負責，是在上訴人未舉證證明該次撞擊所生之損
　　害範圍為何以前，上訴人自不得對被上訴人求償，原審判決未區別被上訴人甲○
　　○第一次撞及卓雪梅所駕駛車輛後側所生損害之範圍，與第二次黃明德酒醉駕車
　　追撞甲○○、卓雪梅所駕駛車輛致生損害之範圍及第三次卓雪梅、李智在所駕駛
　　車輛撞擊致生損害之範圍各如何，遽而判令上訴人先後三次撞擊所生之損害均命
　　被上訴人二人負連帶賠償責任，顯有違誤云云。
五、惟查訴外人卓雪梅於警局詢問時已明確指述：「伊在臨東路加得滿路中中間停著
    ，等著往左行駛，而甲○○所駕自小客車從東往西行駛至臨東路加得滿加油站前
　　，欲往路口時撞到伊車後車箱，速度很快撞擊伊車，連續兩次，使得伊車子嚴重
　　受損，伊車子就失控，後來不知道如何撞到李智在的車子」等情（前開九十二年
　　度偵字第一二一二八號卷第十七頁反面）；其於上開刑事案件偵查時亦稱：「甲
　　○○是正前方撞到伊正後方，其車牌甚至印在其車殼上，甲○○追撞伊兩次」等
　　語（同前偵字第四十七頁）；訴外人李智在於警局訊問時亦稱：伊距離十公尺左
　　右，見對向由卓雪梅駕駛之黑色自小客車暫停要左轉，伊見狀即要將車偏右行駛
　　閃躲，經過路口時，突然碰一聲，該車就往前衝撞到其車左前車門，伊下車查看
　　，發現該車是被一輛由甲○○駕駛之藍色自小貨車從後方撞上後，往前衝才又撞
　　上伊車等語無訛（見九一年偵字第二四○九八號影卷）；及證人黃明德於警局中
　　亦供稱：甲○○自小貨車先撞到卓雪梅車後，然後才反彈，當時伊車發現時已閃
　　避不及，才又撞到甲○○的自小貨車後右側」（同前偵卷第十七頁反面）；被上
　　訴人甲○○於警局坦稱伊車只受黃明德自後追撞一次而已（同前偵卷第十三頁反
　　面）；是由訴外人卓雪梅、李智在、證人黃明德及被上訴人甲○○上開供詞互核
　　以觀，可見在證人黃明德撞及之前，訴外人卓雪梅之駕車已遭被上訴人甲○○之
　　駕車碰撞一次，於黃明德撞及被上訴人甲○○駕車時，再遭被上訴人甲○○撞擊
　　一次，始又往前推撞李智在駕車，非如被上訴人空言甲○○只撞到卓雪梅一次而
　　已。
六、次查，就卓雪梅第二次被碰撞之原因及經過情形如何？業據證人黃明德於前開刑
    事案件偵查中陳明：「我當時駕駛聯結車行駛至臨港東路，因甲○○所駕車輛跟
    我同方向在臨港東路加得滿（加油站）路口欲往左行駛沒有打方向燈，我當時來
    不及閃避，車頭左側撞到甲○○所駕自小貨車右後側」，「甲○○先撞到卓雪梅
    （駕駛之自小客車）後反彈然後我因閃避不及，才撞甲○○自小貨車後右側」，
    「我追撞甲○○（駕駛之自小貨車）後再追撞到卓雪梅（駕駛之自小客車）後（
    卓雪梅駕駛之自小客車）才再追撞李智在（駕駛之自小客車）」等語（同前偵卷
　　第十六頁反面、第十七頁反面，九十一年度偵字第二四○九八號卷附九十一年十
    二月六日下午二十三時五十分警訊筆錄參照）；於檢察官偵訊時亦稱：「甲○○
    正面撞到卓雪梅的正後方，我當時有煞車，但因甲○○沒有打方向燈，而我閃避
    不及，就撞到甲○○的右後方，因我的右方有聯結車，無法閃避，我距離他們約
    三公尺，甲○○往前撞前方的迴轉標誌」（同前偵卷第四十五頁），其於原審亦
    到庭結證稱：「九十一年十二月六日十九時二十分左右，在龍井鄉○○村○○○
    路加得滿加油站前，我因閃避不及，我的車子的駕駛盤（方向盤正前方）的部位
    就撞上甲○○的車子的右後尖端，我未撞上甲○○的車子時，他的車頭往左已經
    在對向車道，撞到卓雪梅（駕駛）的車子了：：，看到甲○○的車子撞上卓雪梅
    的車子時，甲○○的車子沒有任何警示燈」各等語（原審卷第七十一頁），核與
    訴外人卓雪梅所述系爭車輛曾先後二次遭被上訴人甲○○駕車撞及等情相符，而
    證人黃明德於驚見前方有異狀時，縱因事先未充分注意提高警覺，致閃避不及而
    先行衝撞上訴人甲○○駕車，造成被上訴人甲○○駕車再往前撞及訴外人卓雪梅
    之車子，卓雪梅車子因受重力衝擊又再向往前碰撞訴外人李智在所駕駛之車輛，
    惟此一連串之車禍，究肇因於被上訴人甲○○先行失慎撞及卓雪梅之駕車所瞬間
　　引發後續之連環車禍，自不能以第二次碰撞係因證人黃明德碰撞被上訴人甲○○
　　駕車而起，即切斷其間之因果關係，逕謂被上訴人甲○○無過失責任可言。是被
　　上訴人甲○○雖否認黃明德及卓雪梅之供詞，並於偵查中辯稱：伊當時車是在卓
　　雪梅之右後方等候左轉，伊車之車頭與卓雪梅之車尾行李併行，距離約一公尺左
　　右，在伊後方有一輛車，撞到伊車右上角，伊下車看時伊車損位置是右後方的
    車架，伊車正前方撞卓雪梅車子行李箱云云，然被上訴人甲○○於檢察官偵訊時
    所繪製之現場圖及供述若屬實情，則依其車停位置及受撞及之物理作用力，該車
    應係右前方撞及卓雪梅駕車之右側車身，不可能發生其車正前面碰撞卓雪梅駕車
    之情形，是以被上訴人空言辯稱上訴人所有之系爭車輛係在停止待左轉時遭黃明
    德駕駛之車輛連帶撞擊云云，委無可採。
七、再者，被上訴人甲○○固又以證人黃明德於九十一年十二月六日二十三時五十分
    警訊筆錄，最先記載「我當時駕駛聯結車ＨＹ－一三一號由東往西方向行駛至臨
    港東路加得滿前，因甲○○所駕自小貨Ｂ八－五八二九號跟我同方向在臨港東路
    加得滿前『欲往左行駛』，沒有打方向燈，我當時駕聯結車ＨＹ－一三一號車，
    我看見甲○○所駕自小貨Ｂ八－五八二九號時，已來不及閃避，我聯結車頭左側
    撞到甲○○所駕自小貨Ｂ八－五八二九號右後側」，繼之仍記載「我追撞甲○○
　　車號Ｂ八－五八二九號後，甲○○再追撞到卓雪梅車號Ｖ九－○一二五後，才再
　　追撞李智在」，最後改記載「甲○○車自小貨Ｂ八－五八二九先撞到卓雪梅後反
　　彈，然後我聯結車ＨＹ－一三一號因閃避不及才撞甲○○的自小貨車後右側」各
　　等語，其供詞前後有異，而指稱黃明德係與上訴人共同擬將肇事責任推給被上訴
　　人甲○○云云，然證人黃明德在製作警局補充筆錄之前，並未與其他當事人接觸
　　，黃明德是在警員作完筆錄後問他尚有何補充，黃明德才又補充等語，此業據警
　　員柯福全證述無訛（同前九十二年度偵字第一二一二八號卷第四十六頁）；可見
　　證人黃明德前開警局筆錄係出於其自主意思之陳述，再者車禍之當事人，於警局
　　之初因驚魂未定，故僅粗略陳述大致之經過，迄情緒平穩後，就車禍之情節及輪
　　廓逐漸清晰後，始進一步為補充說明，並非不可能，再由黃明德上開警局筆錄之
　　前後文義及記載，亦可知其警局開始主要是就其車如何因閃避不及而碰撞被上訴
　　人甲○○駕車之經過情形而為陳述，就被上訴人甲○○車子究竟碰撞卓雪梅駕車
　　幾次則未提及，其後在警方詢問時有無補充時，始再補充說明係二次，其內容雖
　　有簡、繁之別，但就其車有撞及被上訴人甲○○自小貨車後右側則始終供述如一
　　，故難因之即謂其供詞有何矛盾，而全然不可採，此外並無證據顯示其補充說明
　　係出於與上訴人或卓雪梅相互勾串之結果，被上訴人空言辯稱其前後所述不符，
　　顯係與上訴人共擬將責任推由被上訴人負擔云云，亦無可採。
八、此外，證人黃明德又已於原審證實：「我有在現場救人，要拉卓雪梅出來，甲○
    ○已經在走來走去了，救護車後來看到我的腳流血才把我送去醫院」，及證人即
    警員柯福全亦到庭結證稱：「我到現場時，所有的車子已經停在現場，只有黃明
    德被救護車送走，其餘的人還在現場，我到現場時甲○○是在現場走來走去，他
    有無昏迷過，我不清楚，當時我有叫甲○○拿證件出來，甲○○的精神狀態沒有
    異常」等語，而依卷附影印現場照片，亦可見被上訴人甲○○係立於其駕駛之標
    明被告仨昌公司字樣之自小貨車車門前，是以被上訴人甲○○辯稱其停於卓雪梅
    所駕駛車輛之後方待左轉，遭黃明德撞擊後即暈過去，被送到救護車上後始有知
    覺等語，與事實有間，委無可取。又上訴人係在停車待左轉之時候，突遭後方來
    車連續二次撞及，客觀上已難以防範，其就車禍之發生，並無肇事責任或過失可
    言，被上訴人空言卓雪梅於待左轉時與甲○○車子發生碰撞，就車禍之發生亦與
    有過失，有過失相抵之適用云云，顯無可採。
九、按汽車行駛時，駕駛人應注意車前狀況及兩車併行之間隔，並隨時採取必要之安
    全措施，道路交通安全規則第九十四條第三項定有明文，又事故發生當時天候晴
    ，雖係夜間然有照明設備，地面乾燥，路面無缺陷，道路無障礙，視距良好，並
    無不能注意之情事，有前揭刑事案件所附道路交通事故調查報告表可按，顯見被
    上訴人甲○○於駕車時本應注意車前狀況，隨時採取必要安全措施，依當時天候
    、路況、夜間有照明等客觀環境，亦無不能注意之情形，竟疏未注意車前狀況，
    而追撞卓雪梅所駕駛之上訴人自小客車後車尾，致卓雪梅車子往前衝撞李智在之
    駕車，自有過失；而證人黃明德雖亦因酒後、未注意車前狀況而撞擊被上訴人甲
    ○○駕駛之自小貨車，致被上訴人甲○○駕駛之自小貨車再次將卓雪梅所駕駛之
    上訴人自小客車撞至對向車道，造成卓雪梅之駕車因重力衝撞失控而往前撞擊李
　　智在車子左前車門處，對車禍之發生亦難辭過失之咎，此亦有黃明德吐氣酒精成
　　份每公升○．八七五毫克之酒測紀錄附卷可按，然此仍不能解免被上訴人甲○○
　　之過失責任，已如前述，是被上訴人甲○○就車禍之發生既有過失可指，上訴人
　　起訴請求其應負侵權行為損害賠償責任，於法即屬有據。而被上訴人所駕肇事小
　　貨車既登記為被上訴人仨昌公司名義所有，車廂上又標明仨昌公司之名稱，此又
　　有行車執照及現場車輛照片附卷可按，在外觀上已足認被上訴人甲○○係為被上
　　訴人仨昌公司執行駕車職務，且係在為被上訴人仨昌公司執行職務而肇事，故本
　　件車禍事故發生之時間係在其下班之後，被上訴人仨昌公司仍應負僱用人之連帶
　　賠償責任，上訴人依侵權行為之法律規定，請求其應負連帶損害賠責任，亦屬有
　　據，應予准計。
十、第按因故意或過失，不法侵害他人之權利者，負損害賠償責任；汽車、機車或其
    他非依軌道行駛之動力車輛，在使用中加損害於他人者，駕駛人應賠償因此所生
    之損害；數人共同不法侵害他人權利者，負連帶賠償責任。不能知其中孰為加害
    人者，亦同；受僱人因執行職務，不法侵害他人之權利者，由僱用人與行為人連
    帶負損害賠償責任，民法第一百八十四條第一項前段、第一百九十一條之二前段
    、第一百八十五條第一項、第一百八十八條第一項前段分別定有明文。被上訴人
    甲○○、證人黃明德均無不能注意之情事竟疏未注意前方人車狀況，以致於被上
    訴人甲○○第一次撞及卓雪梅駕車後，第二次再由黃明德追撞由被上訴人甲○○
    駕駛之車輛後，被上訴人甲○○駕駛之車輛再向前推撞前車，致卓雪梅所駕駛之
　　車再撞及訴外人李智在之車輛，致系爭車輛嚴重受損，被上訴人自應負過失之損
　　害賠償責任。雖然上訴人所有系爭車輛前後計有三次碰撞，上開三次撞擊受損部
　　位各為如何，已難區分，亦無證據足以顯示何者係第一次碰撞所致，何者係第二
　　次、第三次所造成，訴外人卓雪梅於警詢中又陳明：第一次被甲○○車子追撞後
　　約十五秒鐘以後再撞一次（同前一二一二八號偵卷第十八頁）；訴外人李智在亦
　　稱甲○○之駕車自後方撞上卓雪梅車子後，卓雪梅駕車即往前衝又撞上伊車等語
　　（見同署二四○九八偵卷影本）；可見被上訴人與黃明德及卓雪梅被撞後又衝撞
　　訴外人李智在車子之三次碰撞時間，相當密接、迫近、發生地點又在附近，應認
　　彼此間具有行為關聯之共同性，難以區分何者該由何人負責，故上訴人起訴請求
　　被上訴人就其所有系爭車輛所受之損失，負擔連帶損害賠責任，核為有理由。被
　　上訴人二人徒以系爭車輛前後三次所受之損害非屬同一，且先後有別，謂渠等無
　　須就其餘二次之損失負責云云，尚有誤會。
十一　至上訴人所得請求之損害賠償金額如何，茲分述如下：
  (一)按上訴人車輛受損，經臺北市汽車商業同業公會鑑定其受損前後之時價及殘值，
    認該車於西元一九九六年四月出廠至二○○二年十二月於正常使用車況為七十萬
    元左右，因事故受損後之殘餘價值為五萬元左右，有臺北市汽車商業同業公會九
    十二年一月十三日九二北市汽商字第一號函在卷可按，足見上訴人自小客車因毀
    損所減少之價額，為六十五萬元，故上訴人請求車輛損失六十五萬元，即屬有據
    。被上訴人雖又提出「進」鑑價師雜誌第五十三期、五十八期主張其受損前之車
    價應為五十八萬元或五十七萬，如沒有天窗尚須折價四萬元云云，然上開雜誌就
    車輛價值係大概、平均之評估，不若臺北市汽車商業同業公會係根據上訴人所有
　　系爭車輛之各別情況及資料，而單獨鑑定其價值，就精確性而言，自以臺北市汽
　　車商業同業公會鑑價為可採，被上訴人空言其鑑定之時價及殘價過高云云，尚無
　　可採。
  (二)至上訴人雖又主張伊支付1.楠都汽車材料行估價修理金額七萬一千元、2.臺北市
    汽車商業同業公會鑑定費用二千元及因將車輛送請臺北市汽車公會鑑定而請拖吊
    車來回臺中、臺北間支出拖吊費二萬二千元，各該部分亦請求被上訴人應負連帶
    賠償之責云云，然所謂1.材料估價費，僅單純之估價而已，索費竟高達七萬一千
    元，客觀上難認係必要之支出，2.至上訴人所謂：將車輛送請臺北市汽車公會鑑
    定而請拖吊車來回臺中、臺北計支出拖吊費二萬二千元部分，與該公會鑑定函文
    明確指稱係依「書面資料」鑑價亦不符，且無論是估價費、拖吊費或鑑定費均係
    上訴人為其個人蒐集證據而支出，並非證明其損害所必要，與被上訴人之侵權行
　　為難認有直接之因果關係，與最高法院八十九年臺上字第二○七號判決意旨所指
　　因證明人身傷害須出具證明書，必須支出證明書費之情形亦有別，其縱有此項支
　　出，亦不得向被上訴人求償。
  (三)再上訴人又主張事故發生後，自肇事地拖吊至臺中工業區中華賓士廠，其拖吊費
    為二千七百元，惟此部分並無任何證據足以證明其說為實在，又上訴人固又請求
　　就其車輛受損後另因從事業務之需須租車代用之租車車資七萬四千元，但其請求
　　此部分支出之金額係七萬四千元，與其提出之收據金額記載：七萬元（見原審卷
　　第二十八頁）明顯不符，上訴人又未能舉證證明該車輛為其平日業務必須使用，
　　亦未舉證自九十一年十二月七日起至九十二年一月二十二日止，扣除中間未租車
　　之日數之三十八日，確有洽談業務之事實，所謂之租車收據復係事後於九十二年
　　三月十日始出具，並無租車日期及起迄地點之記錄，亦無證據顯示各該支出係因
　　本件車禍所增加之必要支出，被上訴人此部分請求，自難准許。
　(四)其次上訴人固又主張車輛受損後被上訴人不理不睬，乃將車輛停放在楠都汽車材
　　料行共四十三天，計支出停放費用二萬一千五百元，並提出構都汽車材料行專用
　　章免用統一發票收據本一份為憑（原審卷第二十八頁）；然上訴人將其車開往楠
　　都汽車材料行之目的，依其說明只在估價而已，並未實際修復，又何須停放長達
　　四十三天？況一般汽車修車估價亦鮮有收費者，且上訴人於車輛受損後即可逕行
　　送修，修畢後再向被上訴人請求賠償即可，如因考量費用過高而不願修繕，亦可
　　採取變賣車輛或放在自己公司處所以靜待司法之解決，並無另行付費停放在汽車
　　材料行之必要，故上訴人此部分請求，亦無可採。
　(五)至被上訴人固又辯稱黃明德已賠償上訴人十萬元，就該十萬元部分伊得免除債務
　　云，然證人黃明德已於本院證實伊只有賠付卓雪梅三萬元之醫療費，車損部分尚
　　未賠償，雖卓雪梅於業務過失傷害一案，九十三年六月一日審理時雖曾供稱車輛
　　部分黃明德有賠償十萬元云云（本院卷第一二三頁）；但為上訴人所否認，且卓
　　雪梅所謂有達成十萬元之賠償與九十三年五月九日和解書上只記載醫藥費用和解
　　三萬元之文義內容亦有不同，證人黃明德又證實當時卓雪梅答應十萬元賠償，但
　　上訴人不同意，故伊未再支付車損部分之七萬元等語（本院卷第一三二頁、一三
　　三頁），是車損部分，黃明德暨未實際賠償上訴人，被上訴人主張就黃明德已賠
　　償上訴人部分應予扣減或免除，核屬無據。
十二、原審因之以上訴人因被上訴人甲○○之侵權行為，受有車子之損害為六十五萬元
　　，被上訴人仨昌公司復為被上訴人甲○○之僱用人，依法應負連帶損害賠償責任
　　，而依侵權行為損害賠償之法則，判處被上訴人應連帶給付上訴人六十五萬元及
　　均自起訴狀繕本送達翌日即九十二年二月十三日起至清償日止，按週年利率百分
　　之五計算之利息，逾此部份之請求，則認其請求為無理由，而予駁回。併就上訴
　　人勝訴部分酌定相當之擔保、反擔保金額分別准許上訴人假執行及被上訴人免為
　　假執行之聲請；至上訴人敗訴部分，則說明其假執行之聲請已失附麗，併予駁回
　　，核其認事用法及判決結果均無不法，兩造仍執前詞指摘原判決不當，求為廢棄
　　改判核屬無據，兩造上訴均為無理由，應予駁回。
十三、兩造其餘主張及證據聲請，經審酌後與本院上開論斷無涉或無違，爰無逐一論列
　　之必要，附此敘明。
據上論結：本件上訴為無理由，依民事訴訟法第四百四十九條第一項、第七十八，判
決如主文。
中　　　華　　　民　　　國　　九十三　　年　　 十二　　 月　　二十八　　日
~B1民事第二庭審判長法　官　童有德
~B2　　　　　　　　法　官　翁芳靜
~B3　　　　　　　　法　官　謝說容
右為正本係照原本作成。
不得上訴。
~B　　　　　　　　書記官　黃禎祥
中　　　華　　　民　　　國　　九十三　　年　　 十二　　 月　　二十九　　日
                                                                        Ｙ
